apertium-en-ca/partofspeech/apertium_det_pr_prn.en.dix
<pardef n="mine__prn">
      
      <e>
        <p>
          <l></l>
          <r><s n="prn"/><s n="pos"/><s n="mf"/><s n="sp"/></r>
        </p>
      </e>
      <e r="RL">
        <p>
          <l></l>
          <r><s n="prn"/><s n="pos"/><s n="m"/><s n="sg"/></r>
        </p>
      </e>
      <e r="RL">
        <p>
          <l></l>
          <r><s n="prn"/><s n="pos"/><s n="m"/><s n="pl"/></r>
        </p>
      </e>
      <e r="RL">
        <p>
          <l></l>
          <r><s n="prn"/><s n="pos"/><s n="f"/><s n="sg"/></r>
        </p>
      </e>
      <e r="RL">
        <p>
          <l></l>
          <r><s n="prn"/><s n="pos"/><s n="f"/><s n="pl"/></r>
        </p>
      </e>


</pardef>


    <pardef n="everyone__prn">
      <e c="MG: Atenció, cal pensar si posar en la resta de pronoms tònics la p3, per tal de facilitar les operacions de concordança del tagger">
        <p>
          <l/>
          <r><s n="prn"/><s n="tn"/><s n="m"/><s n="sg"/></r>
        </p>
      </e>   
    </pardef>

 <pardef n="something__prn">
      <e>
        <p>
          <l/>
          <r><s n="prn"/><s n="tn"/><s n="nt"/><s n="sg"/></r>
        </p>
      </e>   
    </pardef>

 <pardef n="th/is__prn">
      <e>
        <p>
	  <l>is</l>
          <r>is<s n="prn"/><s n="tn"/><s n="mf"/><s n="sg"/></r>
        </p>
      </e>
      <e>
        <p>
	  <l>ese</l>
          <r>is<s n="prn"/><s n="tn"/><s n="mf"/><s n="pl"/></r>
        </p>
      </e>
    </pardef>

 <pardef n="th/at__prn">
      <e>
        <p>
	  <l>at</l>
          <r>at<s n="prn"/><s n="tn"/><s n="mf"/><s n="sg"/></r>
        </p>
      </e>
      <e>
        <p>
	  <l>ose</l>
          <r>at<s n="prn"/><s n="tn"/><s n="mf"/><s n="pl"/></r>
        </p>
      </e>
    </pardef>


    <pardef n="both__prn">
      <e>
        <p>
          <l/>
          <r><s n="prn"/><s n="tn"/><s n="mf"/><s n="pl"/></r>
        </p>
      </e>   
    </pardef>


    <pardef n="all__prn">
      <e>
        <p>
          <l/>
          <r><s n="prn"/><s n="tn"/><s n="mf"/><s n="sp"/></r>
        </p>
      </e>   
    </pardef>
    <pardef n="the_other__prn">      
      <e>
        <p>
          <l/>
          <r><s n="prn"/><s n="tn"/><s n="mf"/><s n="sg"/></r>
        </p>
      </e>   
      <e>
        <p>
          <l>s</l>
          <r><s n="prn"/><s n="tn"/><s n="mf"/><s n="pl"/></r>
        </p>
      </e>
    </pardef>

    <pardef n="what__prn">
      
      <e>
        <p>
          <l/>
          <r><s n="prn"/><s n="itg"/><s n="m"/><s n="sp"/></r>
        </p>
      </e>
    </pardef><!--posar de gènere 'mf'? -->

 <pardef n="which_one__prn">
      
      <e>
        <p>
          <l/>
          <r><s n="prn"/><s n="itg"/><s n="m"/><s n="sg"/></r>
        </p>
      </e>
    </pardef>

    <pardef n="how_many__prn">
      
      <e>
        <p>
	  <l/>
          <r><s n="prn"/><s n="itg"/><s n="mf"/><s n="pl"/></r>
        </p>
      </e>
    </pardef>
    <pardef n="how_much__prn">
      
      <e>
        <p>
	  <l/>
          <r><s n="prn"/><s n="itg"/><s n="mf"/><s n="sg"/></r>
        </p>
      </e>
    </pardef>

        
 <!--   <pardef n="what__rel">
      
      <e>
        <p>
          <l/>
          <r><s n="prn"/><s n="rel"/><s n="mf"/><s n="sg"/></r>
        </p>
      </e>
    </pardef> -->

 <pardef n="that__rel">
      
      <e>
        <p>
          <l/>
          <r><s n="rel"/><s n="an"/><s n="mf"/><s n="sp"/></r>
        </p>
      </e>
    </pardef>

<pardef n="'s__gen">
  <e>
    <p>
      <l></l>
      <r><s n="gen"/></r>
    </p>
  </e>
</pardef>


  </pardefs>

<e lm="others"><i>others</i><par n="both__prn"/></e>
<e lm="a few"><i>a<b/>few</i><par n="both__prn"/></e>
<e lm="hers"><i>hers</i><par n="mine__prn"/></e>
<e lm="his"><i>his</i><par n="mine__prn"/></e>
<e lm="mine"><i>mine</i><par n="mine__prn"/></e>
<e lm="ours"><i>ours</i><par n="mine__prn"/></e>
<e lm="theirs"><i>theirs</i><par n="mine__prn"/></e>
<e lm="yours"><i>yours</i><par n="mine__prn"/></e>
<e lm="all" c="all is/all are - tot/tot"><i>all</i><par n="all__prn"/></e>
<e lm="another one"><i>another<b/>one</i><par n="everyone__prn"/></e>
<e lm="another"><i>another</i><par n="everyone__prn"/></e>
<e lm="anybody"><i>anybody</i><par n="everyone__prn"/></e>
<e lm="anyone"><i>anyone</i><par n="everyone__prn"/></e>
<e lm="any"><i>any</i><par n="everyone__prn"/></e>
<e lm="any one"><i>any<b/>one</i><par n="everyone__prn"/></e>
<e lm="anything"><i>anything</i><par n="everyone__prn"/></e>
<e lm="both"><i>both</i><par n="both__prn"/></e>
<e lm="each"><i>each</i><par n="everyone__prn"/></e>
<e lm="either"><i>either</i><par n="all__prn"/></e>
<e lm="everybody"><i>everybody</i><par n="everyone__prn"/></e>
<e lm="everyone"><i>everyone</i><par n="everyone__prn"/></e>
<e lm="everything"><i>everything</i><par n="everyone__prn"/></e>
<e lm="many"><i>many</i><par n="both__prn"/></e>
<e lm="most"><i>most</i><par n="both__prn"/></e>
<e lm="nobody"><i>nobody</i><par n="everyone__prn"/></e>
<e lm="nothing"><i>nothing</i><par n="everyone__prn"/></e>
<e lm="one" c="MG: caldrà fer regla per a 'the young ones'"><i>one</i><par n="the_other__prn"/></e>
<e lm="the other"><i>the<b/>other</i><par n="the_other__prn"/></e>
<e lm="several"><i>several</i><par n="both__prn"/></e>
<e lm="somebody"><i>somebody</i><par n="everyone__prn"/></e>
<e lm="someone"><i>someone</i><par n="everyone__prn"/></e>
<e lm="some"><i>some</i><par n="both__prn"/></e>
<e lm="something"><i>something</i><par n="something__prn"/></e>
 <e lm="such"><i>such</i><par n="all__prn"/></e>
<e lm="that"><i>th</i><par n="th/at__prn"/></e>
<e lm="this"><i>th</i><par n="th/is__prn"/></e>
<e lm="too many"><i>too<b/>many</i><par n="both__prn"/></e>
<e lm="whatever"><i>whatever</i><par n="everyone__prn"/></e>
<e lm="what"><i>what</i><par n="what__prn"/></e>
<e lm="which"><i>which</i><par n="what__prn"/></e>
<e lm="which one"><i>which<b/>one</i><par n="which_one__prn"/></e>
<e lm="who"><i>who</i><par n="what__prn"/></e>
<e lm="how many"><i>how<b/>many</i><par n="how_many__prn"/></e>
<e lm="how many"><i>how<b/>much</i><par n="how_much__prn"/></e>
 <e lm="what"><i>what</i><par n="what__rel"/></e>
<e lm="which"><i>which</i><par n="that__rel"/></e>
<e lm="who"><i>who</i><par n="that__rel"/></e>
<e lm="that"><i>that</i><par n="that__rel"/></e>
<e><i>'s</i><par n="'s__gen"/></e>
